de: Widerstandsfähigkeit gegen Eichhörnchen: Nicht eichhörnchensicher; Eichhörnchensicher; Sonstiges
fr: Protection contre les écureuils: Non résistant aux écureuils; Résistant aux écureuils; Autre
es: Resistencia de las ardillas: No es a prueba de ardillas; A prueba de ardillas; Otros
pt-PT: Resistência a esquilos: Não é à prova de esquilos; À prova de esquilos; Outro
th: การป้องกันกระรอก: ไม่สามารถป้องกันกระรอก; ป้องกันกระรอก; อื่นๆ
pt-BR: Resistência a esquilos: Sem proteção contra esquilos; À prova de esquilos; Outro
ro-RO: Rezistența la veverițe: Neprotejat împotriva veverițelor; Protejat împotriva veverițelor; Altele
ja: リス耐性: リス非対応; リス対策; その他
tr: Sincaplara karşı direnç: Sincaplara dayanıklı değil; Sincap geçirmez; Diğer
hr-HR: Otpor na vjeverice: Nema zaštitu od vjeverica; Otporno na vjeverice; Ostalo
el: Αντοχή σε σκίουρους: Δεν είναι ανθεκτικό σε σκίουρους; Με προστασία από σκίουρους; Άλλο
hu: Mókusellenállás: Nem mókusbiztos; Mókusbiztos; Egyéb
ru: Защита от белок: Без защиты от белок; С защитой от белок; Другое
sk-SK: Odolnosť voči veveričkám: Nechránené pred veveričkami; S ochranou pred veveričkami; Iné
pl: Zabezpieczenie przed wiewiórkami: Nieodporny na wiewiórki; Zabezpieczony przed wiewiórkami; Inne
sl-SI: Odpornost proti vevericam: Ni odporno na veverice; Varen pred vevericami; Druga
nl: Eekhoornbestendigheid: Niet eekhoornbestendig; Eekhoornbestendig; Overig
nb: Ekornmotstand: Ikke ekornsikker; Ekornsikker; Annet
sv: Motstånd mot ekorrar: Inte ekorrsäker; Ekorrsäker; Annat
bg-BG: Устойчивост на катерици: Без защита срещу катерици; Подходящо за катерици; Друго
it: Resistenza agli scoiattoli: Non a prova di scoiattolo; A prova di scoiattolo; Altro
en: Squirrel resistance: Not squirrel-proof; Squirrel-proof; Other
fi: Oravan esto: Ei oravankestävä; Oravilta suojattu; Muu
lt-LT: Atsparumas voverėms: Neapsaugota nuo voverių; Apsauga nuo voverių; Kita
ko: 다람쥐 방지 기능: 다람쥐 방지 기능 없음; 다람쥐 방지용; 기타
da: Egernmodstand: Ikke egernsikker; Egernsikret; Andet
zh-CN: 防松鼠破坏: 不防松鼠; 防松鼠式; 其他
vi: Khả năng chống sóc: Không chống được sóc; Chống sóc; Khác
zh-TW: 防松鼠設計: 防松鼠; 防松鼠; 其他
cs: Odolnost proti veverkám: Není chráněné před veverkami; Zabezpečení před veverkami; Jiné